ru: Единица количества перьев: Пучок; Связка; По весу; Пара; Набор; Одно перо; Другое
sv: Enhet för fjädermängd: Knippe; Bunt; Efter vikt; Par; Set; Enskild fjäder; Övrigt
cs: Jednotka množství peří: Trs; Svazek; Na váhu; Pár; Sada; Jednotlivé peří; Jiné
el: Μονάδα ποσότητας φτερού: Ματσάκι; Δέσμη; Με το βάρος; Ζεύγος; Σετ; Μεμονωμένο φτερό; Άλλο
zh-TW: 羽毛數量單位: 束; 捆; 按重量; 對; 組; 單根羽毛; 其他
ja: 羽毛の量単位: バンチ; 束; 重量単位; ペア; セット; 1枚羽根; その他
hr-HR: Jedinica za količinu perja: Buket; Snop; Po težini; Par; Komplet; Pojedinačno pero; Ostalo
pl: Jednostka ilości piór: Pęczek; Wiązka; Na wagę; Para; Zestaw; Pojedyncze pióro; Inna
pt-PT: Unidade de quantidade de penas: Ramalhete; Pacote; Por peso; Par; Conjunto; Pena única; Outro
en: Feather quantity unit: Bunch; Bundle; By weight; Pair; Set; Single feather; Other
pt-BR: Unidade de quantidade de penas: Feixe; Pacote; Por peso; Par; Conjunto; Pena única; Outra
bg-BG: Единица за количество пера: Сноп; Вързоп; На грамаж; Чифт; Комплект; Единично перо; Друго
tr: Tüy miktarı birimi: Demet; Paket; Ağırlığa göre; Çift; Set; Tek tüy; Diğer
nb: Enhet for fjærmengde: Bunt; Pakke; Etter vekt; Par; Sett; Enkeltfjær; Annet
ro-RO: Unitate de cantitate a penelor: Legătură; Mănunchi; La greutate; Pereche; Set; Pană individuală; Altele
nl: Veer hoeveelheidseenheid: Bos; Bundel; Op gewicht; Paar; Set; Enkele veer; Overig
sk-SK: Jednotka množstva peria: Zväzok; Zväzok; Na hmotnosť; Pár; Súprava; Jedno pierko; Iná
th: หน่วยนับจำนวนขนนก: ช่อ; ชุด; ตามน้ำหนัก; คู่; เซ็ต; ขนนกซี่เดียว; อื่นๆ
fi: Höyhenten määräyksikkö: Nippu; Kimppu; Painon mukaan; Pari; Sarja; Yksittäinen sulka; Muu
da: Fjermængdeenhed: Knippe; Bundt; Efter vægt; Par; Sæt; Enkelt fjer; Andet
it: Unità di quantità delle piume: Mazzo; Fascio; A peso; Paio; Set; Piuma singola; Altra
vi: Đơn vị số lượng lông vũ: Cụm; Bó; Theo trọng lượng; Đôi; Bộ; Lông vũ đơn; Khác
es: Unidad de cantidad de plumas: Manojo; Paquete; Por peso; Par; Set; Pluma individual; Otra
hu: Toll mennyiségi egysége: Köteg; Csomag; Súly szerint; Pár; Készlet; Egy szál toll; Egyéb
ko: 깃털 수량 단위: 묶음; 번들; 중량 기준; 쌍; 세트; 단일 깃털; 기타
zh-CN: 羽毛数量单位: 把; 束; 按重量; 对; 套; 单羽; 其他
de: Mengeneinheit der Federn: Bündel; Bundle; Nach Gewicht; Paar; Set; Einzelne Feder; Sonstige
fr: Unité de quantité des plumes: Botte; Lot; Au poids; Paire; Ensemble; Plume à l'unité; Autre
sl-SI: Enota za količino perja: Šop; Sveženj; Na težo; Par; Komplet; Posamezno pero; Drugo
lt-LT: Plunksnų kiekio vienetas: Pluoštelis; Ryšulėlis; Pagal svorį; Pora; Rinkinys; Viena plunksna; Kitas